---
title: "This is a template for a reproducible report"
subtitle: "Sandbox project"
format:
  html:
      toc: true
      code-fold:  show
      embed-resources: true
editor_options: 
  chunk_output_type: console
bibliography: references.bib
---

## Technical Setting

Hier könnte man überlegen, ob es nötig ist extra Abschnitte dafür anzulegen. Denkbar wäre auch ein setup-Chunk, der die technischen Einstellungen ohne große Sichtbarkeit regelt. Allerdings weiß ich nicht, ob es von dir vielleicht auch genau so gewollt ist? 

### Libraries

```{r}
#| label: libraries
#| message: false  
#| results: hide

library(tidyverse)
```

### Functions

Das schließt an die setup-Überlegungen an. Wäre es hier nicht sinnvoller, die Funktionen in einem extra R-Skript abzuelegen und dann im Setup zu laden? Anders, warum ist es wichtig, dass sie im Report so exponiert auftauchen?

```{r}
#| label: functions

compute_interaction <- function(a,b) a*b
```


## Download Data

The data is embedded in this report via base64 encoding. 
You can download it `r xfun::embed_file("data/sim_data.csv", "sim_data.csv", "here")` 
or from this [github repository](https://github.com/SonjaHahn/RepReport_Quarto).

The source code of this report can be retrieved 
`r xfun::embed_file("MyReport.qmd", "MyReport.qmd", "here")`.


## Data Import

*Note: This is a simulated data set used for teaching purposes based on @spangenberg2005jobr.* 

```{r}
#| label: data-import

data <- read.csv("Data/sim_data.csv")
# Gibt es einen speziellen Grund, warum du nicht die readr-Funktion nutzt sondern jene von Base R?
```

## Data Preprocessing 

```{r}
#| label: data-preprocessing

data$interaction <- compute_interaction(data$iV_Music, data$iV_Scent)
```

## Descriptives

```{r}
#| label: descriptive-statistics

table(data$iV_Music, data$iV_Scent) 

```

## Research Questions

**Optional.**


### Graphical Overview

```{r}
#| label: graphs

boxplot(dV_Evaluation ~ iV_Music * iV_Scent, data = data)
```


### Analysis 1

```{r}
#| label: first-analysis

model <- lm(dV_Evaluation ~ iV_Music * iV_Scent, data = data)

summary(model)
```

*Probably you will need more chunks for analysis.* 

## Session Info

```{r}
#| label: session-info

sI <- sessionInfo(package = NULL)
print(sI)

# osVersion
```
